臺灣新竹地方法院刑事判決　　　　　　　 93年度易字第692號
公　訴　人　臺灣新竹地方法院檢察署檢察官
被　　　告　丙○○　男　29歲.
　　　（原名林紹棋）
上列被告因竊盜等案件，經檢察官提起公訴（93年度偵字第5873
號），及移送併案審理（93年度偵字第6055號），本院合議庭裁
定適用簡式審判程序，判決如下：
    主  文
丙○○收受贓物，處有期徒刑月；又連續於夜間侵入住宅竊盜
，處有期徒刑壹年，扣案之鑰匙貳支、小型手電筒壹支、一字形
螺絲起子壹支，均沒收。應執行有期徒刑壹年貳月，扣案之鑰匙
貳支、小型手電筒壹支、一字形螺絲起子壹支，均沒收。
    事  實
一、丙○○曾有違反麻醉藥品管理條例、詐欺、違反毒品危害防
    制條例之前科（未構成累犯），其知悉乙○○所交付之
    T7-5591號自用小客車為乙○○竊得之贓車（係丁○○○所
    有，價值約新臺幣【下同】20萬元，遭乙○○於民國93年11
    月15日上午11時許，在新竹縣竹東鎮○○路、東寧路口竊取
    ，乙○○所犯竊盜犯行經本院另案以93年度易字第692號判
    決判處有期徒刑8月確定），仍於翌日即同年月16日晚上10
    時許，在不詳地點，向乙○○商借該車而收受使用。
二、丙○○因欠缺車輛代步及欠缺金錢花用，另意圖為自己不法
    所有之概括犯意，於附表所示之時、地，連續先後7次竊取
    附表所示戊○○等人之財物。其間經警於93年11月17日上午
    11 時許，在新竹市○○○○○街、金山南街口，查獲乙○○駕駛上揭T7-5591號自用小客車贓車搭載丙○○，並在該
    車上起出丙○○所竊得如附表編號四之PUMA空氣壓縮機、
    SONY電視機、TAKA微波爐各一台（已發還張茂水），而循線
    查獲如附表編號一至四之竊盜犯行，嗣經檢察官諭令限制住
    如附表編號五至七所示之竊盜犯行，嗣於93年11月29日晚上
    7 時30分許，其行經新竹縣竹北市○○路、文喜路口，因形
    跡可疑，為警盤查，在身上起出海洛因注射針筒1支（所涉
    毒品罪嫌由檢察官另行偵辦）及附表編號七所示現金336元
    、回數票2張（已發還呂金生），並扣得其所有供行竊用之
    鑰匙2支、小型手電筒1支、一字形螺絲起子1支，而循線查
    獲如附表編號五至七所示竊盜犯行。
三、案經丁○○○、戊○○、己○○、甲○○、張茂水訴由新竹
    市警察局第二分局暨新竹縣警察局竹北分局報請臺灣新竹地
    方法院檢察署檢察官偵查起訴暨移送併案審理。
    理  由
一、本件被告丙○○所犯竊盜罪，非死刑、無期徒刑、最輕本刑
    為三年以上有期徒刑之罪，或高等法院管轄第一審之案件，
    被告於本院準備程序進行中，就被訴事實為有罪之陳述，經
    本院認合於刑事訴訟法第273條之1第1項之規定，裁定適用
    簡式審判程序，合先敘明。
二、訊據被告丙○○對於上開向共同被告乙○○收受T7-5591號
    自用小客車贓車，及連續於如附表所示時間、地點，以如附
    表所示手法竊取告訴人戊○○、己○○、甲○○、張茂水、
    被害人張木檉、林楷婷、呂金生之財物等事實，於本院準備
    程序、審理時坦承不諱，並經共同被告乙○○供述、告訴人
    丁○○○、戊○○、己○○、甲○○、張茂水指訴、被害人
    張木檉、林楷婷、呂金生指述在卷，並有車輛竊盜、車牌失
    竊資料個別查詢報表、新竹市警察局（尋獲）電腦輸入單、
    贓物認領保管收據等在卷為憑，並有被告所有供行竊用之鑰
    匙2支、小型手電筒1支、一字形螺絲起子1支扣案可證（93
    年度保管字第1827號，扣押物品清單見93年度偵字第6055號
    卷第39頁），被告上開自白內容確與事實相符，堪足採信，
    本案事證已臻明確，被告上開犯行洵堪認定，應依法論科。
三、按被告如附表編號三、七所攜帶之扳手及一字形螺絲起子，
    客觀上足以傷害人之生命身體，應屬兇器無疑。核被告所為
    ，係犯刑法第349條第1項之收受贓物罪，及如附表所示刑法
    第320條第1項之竊盜罪、刑法第321條第1項第1款、第3款之
    加重竊盜罪。被告所犯如附表所示7次竊盜犯行（包括4次普
    通竊盜、3次加重竊盜），時間緊接，手法相同，觸犯基本
    構成要件相同之罪，顯係基於概括犯意為之，應依連續犯規
    定，論以一情節較重之夜間侵入住宅加重竊盜罪，並加重其
    刑。被告所犯連續加重竊盜罪與收受贓物罪，犯意個別，行
    為互異，應分論併罰。爰審酌被告素行不佳，有臺灣高等法
    院被告全國前案紀錄表為憑，其因缺錢花用及缺車代步之犯
    罪動機，收受贓車之價值，行竊次數多達7次，夜間侵入他
    人住宅行竊，嚴重侵害他人身家安全及財產法益，且遭警查
    獲經檢察官諭令限制住居後，復仍犯下3次竊盜犯行，本應
    重判，惟念其坦承犯行，態度尚稱良好等一切情狀，量處如
    主文所示之刑，以資懲儆。
四、扣案之鑰匙2支、小型手電筒1支、一字形螺絲起子1支（93
    年度保管字第1827號，扣押物品清單見93年度偵字第6055號
    卷第39頁），均為被告所有，供本件竊盜他人財物所用之物
    ，業經被告供承在卷，均應依刑法第38條第1項第2款之規定
    宣告沒收。另被告所犯如附表編號五至七所示竊盜犯行，初
    未經檢察官於起訴書提起公訴，然與起訴如附表編號一至四
    之竊盜犯行有連續犯之裁判上一罪關係，業如前述，並經檢
    察官以93年度偵字第6055號移送併案，及於本院準備程序及
    簡式審判程序時以言詞擴張此部分之犯罪事實，本院自應併
    予審理，附此敘明。
五、據上論斷，應依刑事訴訟法第273條之1第1項、第299條第1
    項前段，刑法第56條、第321條第1項第1款、第349條第1項
    、第51條第5款、第38條第1項第2款，罰金罰鍰提高標準條
    例第1條前段，判決如主文。
本案經檢察官詹昭書到庭執行職務。
中　　華　　民　　國　　94　　年　　2 　　月　　4 　　日
                  刑事第三庭法  官  黃美盈
如不服本判決，應於判決送達後10日內向本院提出上訴狀（應附
繕本），上訴於臺灣高等法院。
以上正本證明與原本無異。
中　　華　　民　　國　　94　　年　　2　 　月　  5     日
                            書記官  吳尚文
附錄法條：
刑法第321條第1項第1款（夜間侵入住宅加重竊盜罪）
犯竊盜罪而有左列情形之一者，處六月以上、五年以下有期徒刑
：
一  於夜間侵入住宅或有人居住之建築物、船艦或隱匿其內而犯
之者。
刑法第349條第1項
收受贓物者，處三年以下有期徒刑、拘役或五百元以下罰金。
附表：
┌──┬───────┬───────┬────────┐
│編號│時間、地點    │行竊手法（被害│備            註│
│    │              │人、竊得之財物│                │
│    │              │等）          │                │
├──┼───────┼───────┼────────┤
│ 一 │93年10月23日上│以自備鑰匙（黑│(1)93偵5873起訴  │
│　　│午8時許，在新 │色塑膠柄）竊取│(2)查獲時懸掛附表│
│    │竹縣寶山鄉寶新│戊○○所有之  │  編號三之車牌  │
│    │路            │HQU-592號重型 │(3)成立刑法第320 │
│    │              │機車          │  條第1項竊盜罪 │
│    │              │              │(4)鑰匙以93年度保│
│    │              │              │  管字第1827號扣│
│    │              │              │  押中          │
├──┼───────┼───────┼────────┤
│　　│93年11月2日中 │以自備鑰匙（黑│(1)93偵5873起訴  │
│ 二 │午12時40分許，│色塑膠柄）竊取│(2)成立刑法第320 │
│    │在新竹市東區金│己○○所使用之│  條第1項竊盜罪 │
│    │山北三街96號前│MAB-082號重型 │(3)鑰匙以93年度保│
│    │              │機車          │  管字第1827號扣│
│    │              │              │  押中          │
├──┼───────┼───────┼────────┤
│　　│93年11月10日上│以客觀上足以傷│(1)93偵5873起訴  │
│    │午8時許，在新 │害人之身命身體│(2)成立刑法第321 │
│ 三 │竹縣湖口鄉達生│之兇器扳手，拆│  條第1項第3款加│
│    │路3號地下停車 │卸甲○○所有之│  重竊盜罪      │
│    │場            │BF9-885號重型 │(3)起訴書附表竊盜│
│    │              │機車之車牌而竊│  物品欄誤載此次│
│    │              │取該車牌      │  係夜間侵入住宅│
│    │              │              │  竊盜          │
│    │              │              │(4)將所竊得之BF9-│
│    │              │              │  885號車牌懸掛 │
│    │              │              │  於編號一之機車│
│    │              │              │  上            │
│    │              │              │(5)扳手並未扣案，│
│    │              │              │  已滅失。      │
├──┼───────┼───────┼────────┤
│　　│93年11月17日凌│夜間侵入張錦文│(1)93偵5876起訴  │
│    │晨1時許，在新 │前址因大門門鎖│(2)成立刑法第321 │
│ 四 │竹市東區金山里│損壞未上鎖之住│  條第1項第1款加│
│    │4鄰金山44號   │宅，趁屋內無人│  重竊盜罪      │
│    │              │，竊取張錦文之│                │
│    │              │子張茂水所有之│                │
│    │              │PUMA空氣壓縮機│                │
│    │              │、SONY電視機、│                │
│    │              │TAKA微波爐各1 │                │
│    │              │台            │                │
├──┼───────┼───────┼────────┤
│　　│93年11月27日晚│以自備鑰匙（無│(1)93偵6055併案  │
│    │上6時許，在新 │塑膠柄，銀色）│(2)成立刑法第320 │
│ 五 │竹縣竹東鎮莊敬│竊取張木檉所有│  條第1項竊盜罪 │
│    │路31號前      │之HJJ-365號重 │(3)鑰匙以93保管字│
│    │              │型機車        │  第1827號扣押中│
├──┼───────┼───────┼────────┤
│　　│93年11月29日中│以自備鑰匙（無│(1)93偵6055併案  │
│    │午12時許，在新│塑膠柄，銀色）│(2)成立刑法第320 │
│ 六 │竹市○區○路45│竊取林楷婷所有│  條第1項竊盜罪 │
│    │號前          │之FH2-027號重 │(3)鑰匙以93保管字│
│    │              │型機車        │  第1827號扣押中│
├──┼───────┼───────┼────────┤
│　　│93年11月29日下│以手電筒及客觀│(1)93偵6055併案  │
│    │午3時許，在新 │上足以傷害人之│(2)成立刑法第321 │
│ 七 │竹縣竹東鎮員山│身命身體之兇器│  條第1項第3款加│
│    │路289號對面道 │一字螺絲起子，│  重竊盜罪      │
│    │路            │敲破呂金生所使│(3)手電筒及一字螺│
│    │              │用之2H-5050號 │  絲起子以93保管│
│    │              │自小客車右前車│  字第1827號扣押│
│    │              │窗玻璃（毀損部│  中。          │
│    │              │份未據告訴），│                │
│    │              │竊取車內現金  │                │
│    │              │336 元、提款卡│                │
│    │              │1張、信用卡3張│                │
│    │              │、保險證1張、 │                │
│    │              │回數票2張、駕 │                │
│    │              │照1張（呂金生 │                │
│    │              │領回現金、回數│                │
│    │              │票，其餘財物則│                │
│    │              │遭棄置於水溝內│                │
│    │              │滅失無法尋回）│                │
└──┴───────┴───────┴────────┘
